【裁判字號】    98,聲再,25
【裁判日期】    980506
【裁判案由】    返還房屋
【裁判全文】
臺灣高等法院民事裁定                  98年度聲再字第25號
聲  請  人  甲○○
上列聲請人因與相對人國防部後備司令部間返還房屋事件，對於
中華民國98年3月31日本院98年度再易字第37號確定裁定，聲請
再審，本院裁定如下：
    主  文
聲請駁回。
聲請再審費用由聲請人負擔。
    理  由
一、按對確定裁定聲請再審，依民事訴訟法第507條準用同法第
    501條第1項第4款之規定，必須於訴狀中表明再審理由，其
    必備之程式，始無欠缺，否則其訴即屬不合法。而所謂表明
    再審理由，必須敘明確定裁定有何合於法定再審事由之具體
    情事而言。倘僅泛言有何條款之再審事由，而無具體情形者
    ，仍難謂已合法表明再審理由（最高法院61年度台再字第13
    7號、70年台再字第35號判例參照）。
二、本件聲請人與相對人間返還房屋訴訟，經台灣板橋地方法院
    民國96年10月24日以96年度訴字第1755號判決，聲請人應將
    門牌號碼台北縣永和市○○路39巷4號房屋（如該判決附圖
    所示虛線範圍內全部）遷讓返還予相對人，聲請人不服，提
    起上訴，亦經本院98年3月3日97年度上易字第54號判決（下
    稱原確定判決）駁回其上訴而確定。嗣聲請人對原確定判決
    提起再審之訴，亦經本院98年3月31日以98年度再易字第37
    號確定裁定（下稱原確定裁定）駁回在案。查聲請人雖對原
    確定裁定聲請再審，惟核其再審理由，無非以：(一)相對人明
    知訴外人田小曼居住於美國，怕田小曼知悉，未函請移民署
    或台北縣政府查明田小曼之住居所，於歷審亦未提出曾公開
    公告之證據，法院逕予判決，有民事訴訟法第496條第1項第
    6款「當事人知他造之住居所．．．」之違法。(二)原確定判
    決有民事訴訟法第496條第1項第1、2、9、13款之再審理由
    ，法院未詳查其主張之「建華新村」交換情事，及土地有永
    和市○○路○○段194、194-1、195、196、197地號，系爭
    建物僅坐落在196地號，196地號土地有59,000平方公尺，但
    建物僅121. 57平方公尺，相對人僅保管建物，不及其他土
    地，原確定判決將土地全判給相對人，為當然違背法令。(三)
    原確定判決之判決書第六頁（二）（三）僅記載依民法符合
    規定，未敘及依民法那一條之規定，顯不合法云云（見98年
    4月14日民事再審聲請狀）。核上開再審之事由均為指摘原
    確定判決違法，然對於本件聲請再審之原確定裁定，僅泛稱
    具有再審事由，惟並未指明其具體情事，依前揭規定，其所
    提再審之聲請並不合法，應予駁回。
三、據上論結，本件再審之聲請為不合法，爰裁定如主文。
中    華    民    國    98    年    5     月     6    日
                  民事第十六庭
                      審判長法  官   劉靜嫻
                            法  官   謝碧莉
                            法  官   呂淑玲
正本係照原本作成。
不得抗告。
中    華    民    國    98    年    5     月     7    日
                              書記官  明祖全


司法院資訊處製作；財團法人民間司法改革基金會備份。
